臺灣基隆地方法院刑事判決　　　　　　　　　　　　　　九十三年度易字第九四號
　　公　訴　人　臺灣基隆地方法院檢察署檢察官
　　被　　　告　甲○○　男　四.
右列被告因違反毒品危害防制條例案件，經檢察官提起公訴（九十三年度毒偵字第一
０四號），本院合議庭評議由受命法官獨任以簡式審判程序進行審理，並判決如左：
    主      文
甲○○連續施用第二級毒品，處有期徒刑陸月，如易科罰金，以參佰元折算壹日。扣
案之安非他命毛重伍點捌公克，沒收銷燬之。
    事      實
一、甲○○前曾因施用毒品案件，經兩度觀察、勒戒後，均認無繼續施用毒品之傾向
    ，由臺灣基隆地方法院檢察署檢察官分別於民國八十九年三月八日、九十年七月
    十六日，以八十八年度毒偵字第一二八五號、八十九年度毒偵字第七二六號、九
    十年度毒偵字第八００、九七九號為不起訴處分在案；又因施用毒品案件，經本
    院裁定送戒治處所施以強制戒治，並於九十二年二月二十五日，以九十一年度訴
    字第五六０號判處有期徒刑十月確定（現正執行中）。乃甲○○仍不知惕勵己行
    ，復基於施用第二級毒品安非他命類之概括犯意，自九十二年十二月間某日起，
    至九十三年二月中旬某日止，在臺北市內湖區之不詳工地，以將安非他命類置放
    在自行組裝之吸食器內火烤加熱使生霧化白煙後再予吸食之方式，連續施用第二
    級毒品安非他命類多次，平均一日施用一、二次。嗣為警於九十三年一月八日下
    午四時三十分許，在基隆市○○區○○街二二０號前之九Ｋ─六三五０號自用小
    客車內查獲，並扣得第一級毒品海洛因毛重六公克（甲○○涉嫌施用、持有第一
    級毒品海洛因之部分，由本院另案審理中）、第二級毒品安非他命毛重五．八公
    克，嗣並採其尿液送驗，結果呈嗎啡及甲基安非他命陽性反應，始知上情。
二、案經基隆市警察局第三分局報請臺灣基隆地方法院檢察署檢察官偵查起訴後，經
    本院合議庭評議由受命法官獨任以簡式審判程序進行審理。
    理      由
壹、程序事項
    本件被告甲○○所犯者非為死刑、無期徒刑、最輕本刑為三年以上有期徒刑之罪
    或高等法院管轄第一審案件，其於準備程序進行中，先就被訴事實為有罪之陳述
    ，經告知其簡式審判程序之旨，並聽取公訴人之意見後，本院業已依刑事訴訟法
    第二百七十三條之一第一項之規定，裁定由受命法官獨任以簡式審判程序進行本
    案之審理。
貳、實體事項
一、右揭事實業據被告甲○○於本院審理時坦承不諱，且有安非他命毛重五．八公克
    扣案可佐；而被告為警查獲後所採集之尿液檢體，經基隆市警察局第三分局送請
    基隆市衛生局檢驗之結果，呈嗎啡及甲基安非他命陽性反應；經本院職權調取被
    告前揭尿液檢體送請法務部調查局複驗之結果，亦呈嗎啡及甲基安非他命陽性反
    應等事實，分別有基隆市衛生局基衛檢字第０九三０００一０八九號檢驗成績書
    、法務部調查局九十三年五月四日調科壹字第０九三六二四一三九九０號檢驗通
    知書正本各乙紙在卷可按；參之「人體口服安非他命後立即吸收，在一般尿液酸
    鹼度下，約百分之三十之施用劑量會在二十四小時內由尿液排出，百分之九十之
    施用劑量會在三至四日內由尿液排出；人體施用高劑量之安非他命後，數天內均
    能在尿液中檢測出安非他命；人體口服甲基安非他命後亦立即吸收，約百分之七
    十之施用劑量會在二十四小時內由尿液中排出體外，剩餘量則可能在數日內分別
    排出體外」等情節，亦有法務部調查局九十年四月十二日陸(一)字第九０一三三
    三三五號函在卷可參，綜合上情以觀，堪認被告自白與事實相符，可以採信。又
    被告前因施用毒品案件，經兩度觀察、勒戒後，均認無繼續施用毒品之傾向，由
    臺灣基隆地方法院檢察署檢察官分別於八十九年三月八日、九十年七月十六日，
    以八十八年度毒偵字第一二八五號、八十九年度毒偵字第七二六號、九十年度毒
    偵字第八００、九七九號為不起訴處分在案；又因施用毒品案件，經本院裁定送
    戒治處所施以強制戒治，並於九十二年二月二十五日，以九十一年度訴字第五六
    ０號判處有期徒刑十月確定在案等情，亦有臺灣高等法院被告全國前案紀錄表、
    上開不起訴處分書、刑事判決各乙件在卷足佐。綜上所陳，本件事證明確，被告
    施用毒品三犯以上之犯行，洵堪認定。
二、法律適用及刑之酌科、加減：
    查安非他命類係毒品危害防制條例所明定列管之第二級毒品，此為該條例第二條
    第二項第二款所明定；核被告於經檢察官為不起訴處分以後，五年以內三犯施用
    第二級毒品安非他命類之行為，係犯毒品危害防制條例第十條第二項之施用第二
    級毒品罪。被告施用第二級毒品前後，持有第二級毒品安非他命類之低度行為，
    應為施用毒品之高度行為所吸收，不另論罪。被告前後多次施用第二級毒品安非
    他命類之犯行，時間緊接，所犯係構成要件相同之罪名，顯係基於概括犯意反覆
    為之，為連續犯，應依刑法第五十六條之規定，論以一罪，並加重其刑。未據公
    訴人起訴之部分，與已經起訴並經本院認定為有罪之部分，有裁判上一罪之連續
    犯關係，已如前述，依審判不可分原則，自亦為起訴效力之所及，而為本院所應
    併予審理。本院審酌被告犯罪之動機、吸食頻率、曾有施用毒品之前科仍不知悔
    改，一再犯下本案，惟犯罪後坦承犯行、態度良好，且所犯之施用毒品犯行乃戕
    害自己身心健康，並未危及他人等一切情狀，量處如主文之刑，以示懲儆，併諭
    知易科罰金之折算標準。扣案之結晶體，毛重五．八公克，係屬毒品危害防制條
    例所明定列管之第二級毒品安非他命類，此業據被告敘明在卷，是自應依毒品危
    害防制條例第十八條第一項前段之規定，宣告沒收併銷燬之；至扣案之海洛因毛
    重六公克，查與本案並無積極關聯，而為另案（被告涉嫌持有、施用第一級毒品
    案）之重要證物，從而，本院自無從在本案併為沒收之諭知，附此說明。
三、公訴意旨雖另指：被告自九十二年六月間某日起，至九十二年十一月中旬某日止
    ，連續施用第二級毒品安非他命云云，然按犯罪事實應依證據認定之，無證據不
    得認定犯罪事實，刑事訴訟法第一百五十四條第二項定有明文。經查：檢察官起
    訴所指之此部分事實，業據被告否認在卷，且本院遍核全卷之結果，亦查無足與
    檢察官起訴所指此部分事實相適應之證據，此部分既無積極證據足資證明，本院
    自應逕為有利於被告之認定，而本應就此為無罪之諭知，惟檢察官認為此部分與
    已經起訴（被告本次採尿呈甲基安非他命陽性反應之部分）並經本院認定有罪之
    部分，有連續犯之裁判上一罪關係，爰不另為無罪之諭知，附此指明。
據上論斷，應依刑事訴訟法第二百七十三條之一第一項、第二百九十九條第一項前段
，毒品危害防制條例第二十三條第二項、第十條第二項、第十八條第一項前段，刑法
第十一條前段、第五十六條、第四十一條第一項前段，罰金罰鍰提高標準條例第二條
，判決如主文。
本案經檢察官張長樹到庭執行職務。
中      華      民      國      九十三      年      六      月    九    日
                                臺灣基隆地方法院刑事第四庭
                                      法    官  王慧惠
右正本證明與原本無異。
對於本件判決如有不服，應於收受送達後十日內，向本院提出上訴書狀，上訴於臺灣
高等法院，並按他造當事人之人數附具繕本。
                                      書 記 官  王月娥
中      華      民      國      九十三      年      六      月    九    日
附錄論罪法條：
毒品危害防制條例第十條第二項
施用第二級毒品者，處三年以下有期徒刑。
